臺灣彰化地方法院刑事判決　　　　　　　 94年度易字第272號
公　訴　人　臺灣彰化地方法院檢察署檢察官
被　　　告　丙○○
上列被告因詐欺等案件，經檢察官提起公訴（94年度偵字第121
號），本院判決如下：
    主  文
丙○○共同常業詐欺，累犯，處有期徒刑貳年陸月，扣案如附表
五所示之物均沒收之。
    事  實
一、丙○○前於民國（下同）88、90年間，因竊盜、毒品危害防
    制條例、妨害公務、偽證案件，分別經本院以88年度易字第
    1414號、88年度彰簡字第276號、88年度訴字第108號及90年
    度訴字第36號判處有期徒刑8月、5月、3月、4月及10月確定
    ，經定應執行刑有期徒刑2年4月，甫於91年4月21日因縮刑
    期滿而視為執行完畢。竟與子○○、丑○○（子○○、丑○○經檢察官併案由臺灣台東地方法院審理中），共同基於意
    圖為自己不法之所有並恃以為業之犯意聯絡，自93年2月7日
    起於寅○○在彰化市荷蘭村汽車旅館擔任櫃臺工作期間，由
    丙○○前往上開荷蘭村汽車旅館，抄錄由寅○○（寅○○部
    分由本院以94年度易字第1135號另案審理中）所提供放置在
    櫃臺之住宿者如附表一之信用卡簽帳單資料（含午○○、辰
    ○○、庚○○、壬○○、辛○○、癸○○、丁○○等人之姓
    名、信用卡卡號、識別碼等資料），另丑○○、子○○及己○○（己○○部分由本院以94年度易字第1135號另案審理中
    ）亦於93年11月間某日凌晨1時許，透過彰化縣鹿港鎮○○
    路台亞加油站之某不知名員工，收購前往台亞加油站如附表
    二之消費者甲○○及卯○○等人之信用卡卡號、發卡年月日
    、有效年月、持卡人姓名及簽名與識別碼等資料。丙○○、
    丑○○、子○○於取得上開信用卡資料後，將上開各自取得
    之信用卡資料交流供渠等共同使用，並約定得代收各自所訂
    購之貨物。丙○○遂於附表三所示之時間，以電話撥打東森
    或富躍購物專線佯稱：其係張江海本人等（如附表三所示之
    姓名）而向東森購物公司或富躍購物公司訂購如附表三所示
    之物品，並擅自使用甲○○等人（詳如附表三所示）之信用
    卡卡號及信用卡背面之識別碼，使東森購物公司及富躍購物
    公司誤認係如附表三所示之人親自訂購貨物而陷於錯誤，將
    附表三中編號之物品配送至丙○○所指定之處所彰化縣鹿港
    鎮○○路○段288巷1號、彰化縣鹿港鎮○○○街6巷3號4樓、
    臺中市○○路○段287巷7號307室或子○○、丑○○之戶籍地
    即彰化縣鹿港鎮○○街1巷2號，丙○○於取得上開物品後，
    則留為自用，或將上開詐得物品變賣，所得與丑○○、子○○等人平分花用，並恃以維生。丙○○復承前意圖為自己不
    法之所有並恃以為生之犯意，與巳○共同為自己不法所有之
    犯意聯絡（巳○所涉本件詐欺未遂部分犯行，業經本院於94
    年8月19日以94年度易字第272號判處拘役55日），先由丙○○於93年12月13日下午3時51分許，以其所有之0000-000000
    號手機，撥打至東森購物百貨股份有限公司（下簡稱東森購
    物公司），由該公司營業處專員乙○○接聽後，再由巳○以
    丙○○所提供之卯○○之身分證字號及信用卡卡號，佯稱係
    卯○○本人欲訂購花語三色黃金鍊飾（市價約14900元），
    要求送貨至臺中市○○路○段287巷7號307室，使東森購物公
    司人員陷於錯誤，本欲將訂購之物品交付予丙○○及巳○，
    嗣經乙○○發現有異而報警處理，並於93年12月23日主動撥
    打丙○○所有之0000000000號電話與丙○○聯絡接洽送貨事
    宜，由巳○接聽並佯稱：伊係卯○○本人，願意前往拿取所
    訂購之物品等語，而丙○○遂於同日16時許，駕駛車牌號碼
    C4 -1032號自用小客車附載巳○至臺中市○○路○段287巷7
    號307室旁巷口便利商店，由巳○下車欲取貨時即為員警逮
    捕而未遂，並當場扣得丙○○所有，供聯絡東森購物公司所
    用之NOKIA手機（手機序號：000000000000000號，內有
    0000-000000號SIM卡一張），而丙○○則駕車逃逸。嗣後員
    警經巳○同意，由其帶同員警至其與丙○○同居之彰化縣鹿
    港鎮○○○街6巷3號4樓之處所執行搜索，並扣得如附表四所
    示之物品，經警循線追查而查悉上情。
二、案經彰化縣警察局彰化分局報請臺灣彰化地方法院檢察署檢
    察官偵查起訴。
    理  由
一、訊據被告丙○○就其於附表三編號2、5、6、8—11、15—41
    所示時、地詐取附表三所示物品之情均坦認無訛，惟矢口否
    認有為附表三編號1、3、4、7、12—14之詐欺犯行，並否認
    其以詐欺為常業，其辯稱：附表三編號1、3、4、7、12—14
    之詐欺犯行並非伊所為，那是丑○○的，丑○○他們係使用
    台亞加油站之資料，且伊當時還在做臨時工，並非以詐欺為
    常業云云。經查：
（一）被告丙○○上開詐欺犯行，業據被害人即東森購物法務專
      員戊○○、東森購物公司營管專員乙○○、甲○○、丁○○、辰○○、壬○○於警詢中指述或證述綦詳（見93年12
      月16日及同年月23日警詢筆錄第42-26、47-52頁，94年1
      月20日警詢筆錄第68-70頁，94年1月23日警詢筆錄第71-7
      2、73、76-77頁，），核與證人寅○○於警詢中（見94年
      2月28日警詢筆錄第21-24頁）、證人即共犯丑○○於警詢
      及本院審理時（見94年2月23日警詢筆錄第16-20頁、94年
      9月23日本院審理筆錄）、及證人即共犯子○○於本院審
      理時（見本院94年9月23日審理筆錄）之證述大致相符，
      並有東森購物宅配簽收單影本20紙（見警卷第109-122頁
      ）、東森購物客戶交易清單1份（見警卷第123-128頁）、
      東森購物被害人清單資料1份（見警卷第129-132頁）、東
      森購物公司11月份因訂購金額過大未出貨之清單1份（見
      警卷第139-1頁）在卷可稽，復有扣案之筆記本1本、東森
      購物2004年10月份目錄1本、商品證明書3本（包括寶石鑑
      定書2本、鑽石手機保證書1本）、帳單5張、領貨商品通
      知資料2張、NOKIA行動電話1支（內含0000000000號之SIM
      卡1張）及PHS G1000行動電話一支可資佐證。
（二）被告丙○○於偵訊中供稱：「（何人提供被害者身分證字
      號、卡號信用卡號辨識碼？）我朋友叫我收東西，我跟他
      說，為何要收，他說我收的話，就有錢拿，我貪心，就把
      錢收下。我只知道他叫阿信。」、「（如何跟阿信收錢？
      ）阿信都會當面給我錢，我把東西給他，他就會收錢，錢
      是他自己算的，我不知道怎麼算的。」、「（阿信真實姓
      名？）劉詠信。」（見94年1月11日偵訊筆錄），復於警
      詢中供稱：「（筆記本內之被害人資料、信用卡卡號從何
      而來？）一部份是丑○○及子○○兄第二人提供，另一部
      份是我到彰化市○○路荷蘭村汽車旅館找朋友聊天趁機偷
      抄的。」、「（前述二人如何提供？）93年11月左右。在
      我家，給我向電視頻道購物使用。」、「（他們兄弟二人
      提供被害人卡號給你向電視頻道購物使用，你順利取得的
      訂購物品後如何分贓？）有時自己變賣所得會跟他們平分
      ，有時交給丑○○、子○○兄弟二人變賣，但他們沒有將
      變賣所得分給我，有時自己使用。」、「（你向彰化地檢
      供稱你的上游是劉詠信屬實？）沒這個人，我講的是劉詠
      信就是子○○。」、「（據東森公司提供之資料於93年10
      月份起陸續有人以被害人卡號向其公司訂購商品其中配送
      地址多筆均為彰化縣鹿港鎮○○○街6巷3號4樓你如何解
      釋？）是丑○○、子○○兄弟二人訂購，但事先有告訴我
      送貨地址為我家要我代收。」、「（據東森公司資料，於
      93年10月份起，陸續有人以被害人卡號向其公司訂購商品
      ，配送地址為彰化縣鹿港鎮○○街1巷2號，你如何解釋？
      ）都是丑○○、子○○兄弟訂購，那是他們的戶籍地。」
      （見94年1月13日警詢筆錄），又於94年2月2日偵訊中供
      稱：「（幫子○○收過哪些物品？）沒收到，我有跟他講
      說，他買再寄到我家，我來收…。」（見上開偵訊筆錄）
      ，核與證人丑○○於警詢、本院審理時證稱：伊有將信用
      卡資料1、2張給丙○○，丙○○及伊均會將電視頻道購物
      所購得之商品寄到伊位於彰化縣鹿港鎮○○街1巷2號之住
      處，而丙○○所訂的貨物寄到伊住處後，伊會打電話請丙○○來拿取等語（見94年2月23日警詢筆錄及本院94年9月
      23日審理筆錄），及證人子○○於本院審理時證稱：「（
      是否有其他人將詐騙的貨品寄到鹿港鎮○○街1巷2號你家
      地址？）有，丙○○有寄到我家，丙○○打電話給我說他
      有購買電視購物的商品要寄到我家。」、「（是要寄之前
      跟你說，還是寄之後跟你說？）他購物完後說會寄到我家
      ，請我弟弟幫他簽收…。」等語（見本院94年9月23日審
      理筆錄）相符。被告丙○○既與丑○○、子○○之間，於
      分別在荷蘭村汽車旅館及台亞加油站取得信用卡資料後，
      將彼此所取得之信用卡資料互相交流，並於電視頻道購物
      後，互相將彼此所訂購之物品指定宅配至相互之住處，再
      於貨到後通知對方前往取貨，而詐得之貨物，或自己取用
      ，或將變賣所得朋分與三人花用，足見渠等三人之間就附
      表三所示之詐欺犯行，有犯意之聯絡及行為之分擔，顯係
      共同正犯，而共同正犯，應對犯罪之全部事實負責（最高
      法院64年台上字第2613號判例可資參照），況被告亦自承
      稱曾於其住處幫丑○○、子○○收過其等訂購之貨品，而
      證人丑○○及子○○復證稱曾於其住處幫被告收過訂購之
      物品等語，已如前述，故被告於本院準備程序及審理時始
      翻異前詞辯稱：彰化縣鹿港鎮○○街1巷2號係丑○○、子
      ○○之住處，訂購之物品只要送到該址皆為丑○○、子○○所訂購，與伊無涉云云，顯屬事後飾卸之詞，尚難足採
      。
（三）按刑法上所謂常業犯，指反覆以同種類行為為目的之社會
      活動之職業性犯罪而言，至於犯罪所得之多寡，是否恃此
      犯罪為唯一之謀生職業，則非所問，縱令兼有其他職業，
      仍無礙於該常業犯罪之成立（最高法院85年台上字第510
      號判例可資參照）。本件被告丙○○雖於本院審理時供稱
      ：伊有做臨時工，一天一千元，並非常業詐欺，惟被告丙○○與丑○○、子○○於取得如附表一、二所示之被害人
      信用卡資料後，反覆以大致相同之方法向東森購物公司及
      富躍購物公司詐取財物，詐騙之次數及被害人數眾多，足
      見渠等確有以詐騙充為經濟來源之一，並以之為生活事業
      一部份之意，且恃以維生。綜上，顯見被告丙○○所辯，
      不可採信。從而，本件事證明確，被告上開常業詐欺犯行
      ，應堪認定。
二、核被告丙○○所為，係犯刑法第340條之常業詐欺罪。公訴
    人就被告前揭詐欺犯行部分，原請求論以同法第339條第1項
    之普通詐欺罪，然查被告係涉及40餘次之詐欺犯行，其顯有
    恃犯罪所得營生之情形，審核其等犯罪情節與刑法常業詐欺
    罪之要件與規範意旨並無不合，公訴人上開起訴法條容有未
    洽，惟其基本事實同一，本院自應變更其起訴法條為刑法第
    340條之常業詐欺罪。被告丙○○就附表三所示之犯行，與
    丑○○、子○○等人，以及就93年12月13日佯稱係卯○○本
    人向東森購物公司詐騙之犯行與巳○，均有犯意之聯絡及行
    為之分擔，均為共同正犯。又查被告前於88、90年間，因竊
    盜、毒品危害防制條例、妨害公務、偽證案件，分別經本院
    以88年度易字第1414號、88年度彰簡字第276號、88年度訴
    字第108號及90年度訴字第36號判處有期徒刑8月、5月、3月
    、4月及10月確定，經定應執行刑有期徒刑2年4月，甫於91
    年4 月21日因縮刑期滿而視為執行完畢，此有台灣彰化地方
    法院檢察署刑案資料查註紀錄表乙紙附卷可稽，其受此有期
    徒刑執行完畢後，5年以內再犯有期徒刑以上之罪，應依累
    犯規定加重其刑。爰審酌被告有竊盜、毒品、妨害公務、偽
    證等多項前科，品行非佳，且其正值青壯，不思以正當方法
    賺取金錢，反以擅自使用他人信用卡之方式詐騙財物，嚴重
    影響交易安全及金融秩序，且其所犯上開詐欺犯行多起，危
    害難謂輕微，惟念其於犯後尚能坦認大部分犯行，犯後態度
    尚佳，及考量其詐騙之時間之長短、所分配不法利益之多寡
    等一切情狀，量處如主文所示之刑，以示懲儆。扣案如附表
    五編號1之東森購物2004年10月份目錄1本、編號2之施純輝
    之遠傳易付卡0000000000申請書1張及編號6之NOKIA行動電
    話1支（內含0000-000000號之SIM卡1張），係被告所有且供
    被告犯本件常業詐欺所用之物，業據被告自承在卷，且有遠
    傳基本資料查詢回覆單1紙及宅配通收據1紙附卷可參（0000
    -000000係被告留於宅配單上之電話），應依刑法第38條第1
    項第2款為沒收之諭知。又扣案如附表五編號3、4、5、7之
    商品證明書3本（包括寶石鑑定書2本、鑽石手機保證書1本
    ）、帳單5張、領貨商品通知資料2張、PHS-G1000行動電話1
    支，係被告所有且為本件犯罪所得之物，據被告自承在卷，
    亦應依刑法第38條第1項第3款宣告沒收。另扣案如附表四編
    號2、3、8之蕭秋陽貸款申請書1張、郭旭安大眾電信申請書
    1張及玉山銀行信用卡發卡通知書1張，雖為被告所有，但無
    從證明係供本件被告或其他共犯犯本罪所用之物，而附表四
    編號7之施純輝身分證影本1張，非為被告所有之物，且均非
    屬違禁物，爰不併為沒收之諭知，併此敘明。
三、至如起訴書附表一編號15-22、28、31-34所示之常業詐欺犯
    行，此部分業據被告丙○○及共犯丑○○、子○○堅詞否認
    ，且上開送貨地址彰化縣彰化市○○路○段119巷8號及彰化
    縣彰化市太極新村59號之1，及收件人電話（04）000-0000
    及0000-000-000均與被告丙○○及丑○○、子○○無任何關
    連，復查無其他積極證據足認被告丙○○及共犯子○○、丑
    ○○涉有此部分常業詐欺之犯嫌，惟因檢察官認此部分與前
    開論罪部分具常業犯之實質上一罪關係，爰不另為無罪之諭
    知，併此敘明。
據上論斷，應依刑事訴訟法第299條第1項前段、第300條，刑法
第28條、第340條、第47條、第38條第1項第2款、第3款，判決如
主文。
本案經檢察官何蕙君到庭執行職務。
中　　華　　民　　國　　94　　年　　9 　　月　　23　　日
              刑事第二庭  審判長法  官  石馨文
                                法  官  李水源
                                法  官  黃齡玉
以上正本證明與原本無異。
如不服本判決，應於判決送達後10日內向本院提出上訴狀 (須附
繕本 )。
告訴人或被害人對於判決如有不服具備理由請求檢察官上訴者，
其上訴期間之計算係以檢察官收受判決正本之日期為準。
中　　華　　民　　國　　94　　年　　9 　　月　　30　　日
                                書記官  施嘉玫
中華民國刑法第340條
以犯第三百三十九條之罪為常業者，處一年以上七年以下有期徒
刑，得併科五萬元以下罰金。
附表一
┌────┬─────────┬───────────┬───────┐
│姓　　名│身　分　證　字　號│信　 用　 卡　 卡　 號│ 發 卡 銀 行  │
├────┼─────────┼───────────┼───────┤
│午○○　│Ｚ000000000　　　　│0000000000000000　　　│ 中國信託商業 │
│        │                  │                      │ 銀行         │
├────┼─────────┼───────────┼───────┤
│辰○○　│Ｚ000000000　　　　│0000000000000000　　　│ 台北國際商業 │
│        │                  │                      │ 銀行         │
├────┼─────────┼───────────┼───────┤
│庚○○　│Ｚ000000000　　　　│0000000000000000　　　│ 玉山銀行     │
├────┼─────────┼───────────┼───────┤
│壬○○　│Ｚ000000000　　　　│0000000000000000　　　│ 玉山銀行     │
├────┼─────────┼───────────┼───────┤
│辛○○　│Ｚ000000000　　　　│0000000000000000　　　│ 臺灣銀行     │
├────┼─────────┼───────────┼───────┤
│癸○○　│Ｚ000000000　　　　│0000000000000000　　　│ 第一銀行     │
├────┼─────────┼───────────┼───────┤
│丁○○　│Ｚ000000000　　　　│0000000000000000　　　│ 荷蘭銀行     │
└────┴─────────┴───────────┴───────┘
附表二
┌────┬─────────┬───────────┬───────┐
│姓　　名│身　分　證　號　碼│信　 用　 卡　 卡　 號│ 發 卡 銀 行  │
├────┼─────────┼───────────┼───────┤
│甲○○　│Ｚ000000000　　　　│0000000000000000　　　│ 中國信託商業 │
│        │                  │                      │ 銀行         │
├────┼─────────┼───────────┼───────┤
│卯○○　│Ｚ000000000　　　　│0000000000000000　　　│ 遠東商業銀行 │
└────┴─────────┴───────────┴───────┘
附表三
   ┌──┬──────┬─────────┬───┬──┐
　 │編號│　　時間　　│詐術之被害人、客體│詐術客│是否│
　 │　　│　　　　　　│　　及手段　　　　│體之配│領得│
　 │　　│　　　　　　│　　　　　　　　　│送地點│財物│
   │    │            │                  │      │　　│
　 ├──┼──────┼─────────┼───┼──┤
　 │1　 │93年10月3日 │向東森購物公司佯稱│彰化縣│否  │
　 │　　│　　　　　　│其為張江海本人，冒│鹿港鎮│　　│
　 │　　│　　　　　　│用甲○○之信用卡卡│鹿和路│　　│
　 │　　│　　　　　　│號（詳附表二），訂│1段288│　　│
　 │　　│　　　　　　│購格黎詩丹夢幻男鑽│巷1號 │　　│
　 │　　│　　　　　　│錶（價約199000元）│。　　│　　│
   │    │            │。                │      │    │
　 ├──┼──────┼─────────┼───┼──┤
　 │2　 │93年10月3日 │向東森購物公司佯稱│彰化縣│否  │
　 │　　│　　　　　　│其為張江海本人，冒│鹿港鎮│　　│
　 │　　│　　　　　　│用甲○○之信用卡卡│祥和2 │　　│
　 │　　│　　　　　　│號（詳附表二），訂│街6巷 │　　│
　 │　　│　　　　　　│購華碩DIFIMATRIX未│3號4樓│　　│
　 │　　│　　　　　　│來電腦（價約49800 │　　　│　　│
   │    │            │元）              │      │    │
　 ├──┼──────┼─────────┼───┼──┤
　 │3　 │93年10月4日 │向東森購物公司佯其│彰化縣│否  │
　 │　　│　　　　　　│為張江海本人，用王│鹿港鎮│　　│
　 │　　│　　　　　　│登安之信用卡號（詳│鹿和路│　　│
　 │　　│　　　　　　│卷），購格樣青春黃│1段288│　　│
　 │　　│　　　　　　│金套組（ 約36800元│巷1號 │　　│
　 │　　│　　　　　　│）。　　　　　　　│。　　│　　│
　 ├──┼──────┼─────────┼───┼──┤
　 │4　 │93年10月5日 │向東森購物公司佯其│彰化縣│否  │
　 │　　│　　　　　　│為張江海本人，用王│鹿港鎮│　　│
　 │　　│　　　　　　│登安之信用卡號（詳│安康街│　　│
　 │　　│　　　　　　│附表二），訂購絕代│1巷2號│　　│
　 │　　│　　　　　　│佳人GIAA30分鑽戒（│　　　│　　│
　 │　　│　　　　　　│價約42800元）。　 │　　　│　　│
　 ├──┼──────┼─────────┼───┼──┤
　 │5　 │93年10月4日 │向東森購物公司佯稱│彰化縣│否  │
　 │　　│　　　　　　│其為午○○本人，冒│鹿港鎮│　　│
　 │　　│　　　　　　│用午○○之信用卡卡│祥和2 │　　│
　 │　　│　　　　　　│號（詳附表一），訂│街6巷 │　　│
　 │　　│　　　　　　│購格魅力金生黃金套│3號4樓│　　│
　 │　　│　　　　　　│組（價約17800元） │　　　│　　│
   │    │            │。                │      │    │
　 ├──┼──────┼─────────┼───┼──┤
　 │6　 │93年10月4日 │向東森購物公司佯稱│鹿港鎮│否  │
　 │　　│　　　　　　│其為午○○本人，冒│祥和2 │　　│
　 │　　│　　　　　　│用午○○之信用卡卡│街6巷 │　　│
　 │　　│　　　　　　│號（詳附表一），訂│3號4樓│　　│
　 │　　│　　　　　　│購格TOYO經典魔鏡機│　　　│　　│
　 │　　│　　　　　　│（價約12960元）。 │　　　│　　│
　 ├──┼──────┼─────────┼───┼──┤
　 │7　 │93年10月4日 │向東森購物公司佯稱│彰化縣│否  │
　 │　　│　　　　　　│其為午○○本人，冒│鹿港鎮│　　│
　 │　　│　　　　　　│用午○○之信用卡卡│安康街│　　│
　 │　　│　　　　　　│號（詳附表一），訂│1巷2號│　　│
　 │　　│　　　　　　│購格未來摩登床墊（│。　　│　　│
　 │　　│　　　　　　│價約5780元）。　　│　　　│　　│
　 ├──┼──────┼─────────┼───┼──┤
　 │8　 │93年10月4日 │向東森購物公司佯稱│彰化縣│否  │
　 │　　│　　　　　　│其為午○○本人，冒│鹿港鎮│　　│
　 │　　│　　　　　　│用午○○之信用卡卡│祥和2 │　　│
　 │　　│　　　　　　│號（詳附表一），訂│街6巷 │　　│
　 │　　│　　　　　　│購格GPLUS動感攝錄 │3號4樓│　　│
　 │　　│　　　　　　│彩色手機（價約1178│。　　│　　│
　 │　　│　　　　　　│0元）。　　　     │　　　│　　│
　 ├──┼──────┼─────────┼───┼──┤
　 │9　 │93年10月4日 │向東森購物公司佯其│彰化縣│否  │
　 │　　│　　　　　　│為午○○本人，用薛│鹿港鎮│　　│
　 │　　│　　　　　　│煒霖之信用卡號（詳│祥和2 │　　│
　 │　　│　　　　　　│附表一），訂購PINC│街6巷 │　　│
　 │　　│　　　　　　│E愛戀鑽石墜（價約 │3號4樓│　　│
　 │　　│　　　　　　│53900元）。       │　　　│　　│
　 ├──┼──────┼─────────┼───┼──┤
　 │10　│93年10月7日 │向東森購物公司佯稱│彰化縣│否  │
　 │　　│　　　　　　│其為午○○本人，冒│鹿港鎮│　　│
　 │　　│　　　　　　│用午○○之信用卡卡│祥和2 │　　│
　 │　　│　　　　　　│號（詳附表一），訂│街6巷 │　　│
　 │　　│　　　　　　│購DIANA C＆D浪漫風│3號 4 │　　│
　 │　　│　　　　　　│情組（價約1880元）│樓。　│　　│
   │    │            │。                │      │    │
　 ├──┼──────┼─────────┼───┼──┤
　 │11　│93年10月7日 │向東森購物公司佯稱│彰化縣│否  │
　 │　　│　　　　　　│其為午○○本人，冒│鹿港鎮│　　│
　 │　　│　　　　　　│用午○○之信用卡卡│祥和2 │　　│
　 │　　│　　　　　　│號（詳附表一），訂│街6巷 │　　│
　 │　　│　　　　　　│購DIANA C＆D浪漫風│3號4樓│　　│
　 │　　│　　　　　　│情組（價約1980元）│　　　│　　│
   │    │            │。                │      │    │
　 ├──┼──────┼─────────┼───┼──┤
　 │12　│93年10月6日 │向東森購物公司佯稱│彰化縣│否  │
　 │　　│　　　　　　│其為辰○○本人，冒│鹿港鎮│　　│
　 │　　│　　　　　　│用辰○○之信用卡卡│安康街│　　│
　 │　　│　　　　　　│號（詳附表一），訂│1巷2號│　　│
　 │　　│　　　　　　│購倫飛無線筆記型電│。　　│　　│
　 │　　│　　　　　　│腦組（價約39900元 │　　　│　　│
   │    │            │）。              │      │    │
　 ├──┼──────┼─────────┼───┼──┤
　 │13　│93年10月7日 │向東森購物公司佯稱│彰化縣│否  │
　 │　　│　　　　　　│其為辰○○本人，冒│鹿港鎮│　　│
　 │　　│　　　　　　│用辰○○之信用卡卡│安康街│　　│
　 │　　│　　　　　　│號（詳附表一），訂│1巷2號│　　│
　 │　　│　　　　　　│購倫飛輕盈典雅筆記│。　　│　　│
　 │　　│　　　　　　│型電腦組（價約4670│　　　│　　│
　 │　　│　　　　　　│0 元）。　　　    │　　　│　　│
　 ├──┼──────┼─────────┼───┼──┤
　 │14　│93年10月7日 │向東森購物公司佯稱│彰化縣│否  │
　 │　　│　　　　　　│其為辰○○本人，冒│鹿港鎮│　　│
　 │　　│　　　　　　│用辰○○之信用卡卡│安康街│　　│
　 │　　│　　　　　　│號（詳附表一），訂│1巷2號│　　│
　 │　　│　　　　　　│購倫飛輕盈筆記型電│。　　│　　│
　 │　　│　　　　　　│腦組（價約46700元 │　　　│　　│
   │    │            │）。              │      │    │
　 ├──┼──────┼─────────┼───┼──┤
　 │15　│93年10月31日│向東森購物公司佯稱│彰化縣│是  │
　 │　　│　　　　　　│其為張國隆本人，冒│鹿港鎮│　　│
　 │　　│　　　　　　│用壬○○之信用卡卡│祥和2 │　　│
　 │　　│　　　　　　│號（詳附表一），訂│街6巷3│　　│
　 │　　│　　　　　　│購CLARE紫情魅影襯 │號4樓 │　　│
　 │　　│　　　　　　│組（價約1470元）。│　　　│　　│
　 ├──┼──────┼─────────┼───┼──┤
　 │16　│93年10月31日│向東森購物公司佯稱│彰化縣│是  │
　 │　　│　　　　　　│其為張國隆本人，冒│鹿港鎮│　　│
　 │　　│　　　　　　│用壬○○之信用卡卡│祥和2 │　　│
　 │　　│　　　　　　│號（詳附表一），訂│街6巷3│　　│
　 │　　│　　　　　　│購璀璨胸罩組（價約│號4 樓│　　│
　 │　　│　　　　　　│1580元）。　　　  │　　　│　　│
　 ├──┼──────┼─────────┼───┼──┤
　 │17　│93年10月31日│向東森購物公司佯稱│彰化縣│是  │
　 │　　│　　　　　　│其為張國隆本人，冒│鹿港鎮│　　│
　 │　　│　　　　　　│用壬○○之信用卡卡│祥和2 │　　│
　 │　　│　　　　　　│號（詳附表一），訂│街6巷 │　　│
　 │　　│　　　　　　│購BOZ亮采流行馬靴 │3號4樓│　　│
　 │　　│　　　　　　│（價約1880元）。　│　　　│　　│
　 ├──┼──────┼─────────┼───┼──┤
　 │18　│93年10月31日│向東森購物公司佯稱│彰化縣│是  │
　 │　　│　　　　　　│其為張國隆本人，冒│鹿港鎮│　　│
　 │　　│　　　　　　│用壬○○之信用卡卡│祥和2 │　　│
　 │　　│　　　　　　│號（詳附表一），訂│街6巷3│　　│
　 │　　│　　　　　　│購BOZ亮采流行馬靴 │號4樓 │　　│
　 │　　│　　　　　　│（價約1880元）。　│　　　│　　│
　 ├──┼──────┼─────────┼───┼──┤
　 │19　│93年10月31日│向東森購物公司佯稱│彰化縣│是  │
　 │　　│　　　　　　│其為張國隆本人，冒│鹿港鎮│　　│
　 │　　│　　　　　　│用壬○○之信用卡卡│祥和2 │　　│
　 │　　│　　　　　　│號（詳附表一），訂│街6巷3│　　│
　 │　　│　　　　　　│購負離子健康衣（價│號4樓 │　　│
　 │　　│　　　　　　│約1080元）。　　  │　　　│　　│
　 ├──┼──────┼─────────┼───┼──┤
　 │20　│93年11月9日 │向東森購物公司佯稱│彰化縣│是  │
　 │　　│　　　　　　│其為壬○○本人，冒│鹿港鎮│　　│
　 │　　│　　　　　　│用壬○○之信用卡卡│祥和2 │　　│
　 │　　│　　　　　　│號（詳附表一），訂│街6巷3│　　│
　 │　　│　　　　　　│購FRAN BOX金色年華│號4樓 │　　│
　 │　　│　　　　　　│套裝組（價約1880元│　　　│　　│
   │    │            │）。              │      │    │
　 ├──┼──────┼─────────┼───┼──┤
　 │21　│93年11月14日│向東森購物公司佯稱│彰化縣│否  │
　 │　　│　　　　　　│其為壬○○本人，冒│鹿港鎮│　　│
　 │　　│　　　　　　│用壬○○之信用卡卡│祥和2 │　　│
　 │　　│　　　　　　│號（詳附表一），訂│街6巷3│　　│
　 │　　│　　　　　　│購NOKIA2650雙頻彩 │號4樓 │　　│
　 │　　│　　　　　　│色手機（價約5890元│　　　│　　│
   │    │            │）。              │      │    │
　 ├──┼──────┼─────────┼───┼──┤
　 │22　│93年11月18日│向東森購物公司佯稱│台中市│是  │
　 │　　│　　　　　　│其為辛○○本人，冒│漢口路│　　│
　 │　　│　　　　　　│用辛○○信用卡卡號│4段287│　　│
　 │　　│　　　　　　│（詳附表一），訂購│巷7號 │　　│
　 │　　│　　　　　　│永恆之愛黃金項鍊（│307室 │　　│
　 │　　│　　　　　　│價約5600元）。　　│　　　│　　│
　 ├──┼──────┼─────────┼───┼──┤
　 │23　│93年11月19日│向東森購物公司佯稱│台中市│是  │
　 │　　│　　　　　　│其為辛○○本人，冒│漢口路│　　│
　 │　　│　　　　　　│用辛○○信用卡卡號│4段287│　　│
　 │　　│　　　　　　│（詳附表一），訂購│巷7號 │　　│
　 │　　│　　　　　　│真情相約黃金項鍊（│307室 │　　│
　 │　　│　　　　　　│價約6700元）。　　│　　　│　　│
　 ├──┼──────┼─────────┼───┼──┤
　 │24　│93年11月20日│向東森購物公司佯稱│台中市│是  │
　 │　　│　　　　　　│其為辛○○本人，冒│漢口路│　　│
　 │　　│　　　　　　│用辛○○信用卡卡號│4段287│　　│
　 │　　│　　　　　　│（詳附表一），訂購│巷7號 │　　│
　 │　　│　　　　　　│真情相約黃金項鍊（│307室 │　　│
　 │　　│　　　　　　│價約6700元）。　　│　　　│　　│
　 ├──┼──────┼─────────┼───┼──┤
　 │25　│93年11月21日│向東森購物公司佯稱│台中市│是  │
　 │　　│　　　　　　│其為辛○○本人，冒│漢口路│　　│
　 │　　│　　　　　　│用辛○○信用卡卡號│4段287│　　│
　 │　　│　　　　　　│（詳附表一），訂購│巷7號 │　　│
　 │　　│　　　　　　│愛的禮讚黃金項鍊（│307室 │　　│
　 │　　│　　　　　　│價約5700元）。　　│　　　│　　│
　 ├──┼──────┼─────────┼───┼──┤
　 │26　│93年11月25日│向東森購物公司佯稱│台中市│是  │
　 │　　│　　　　　　│為辛○○本人，冒用│漢口路│　　│
　 │　　│　　　　　　│文誠信用卡卡號（詳│4段287│　　│
　 │　　│　　　　　　│附表一），訂購金錢│巷7號 │　　│
　 │　　│　　　　　　│豹黃金指（價值約  │307室 │　　│
   │    │            │2900 元）         │      │    │
　 ├──┼──────┼─────────┼───┼──┤
　 │27　│93年11月25日│向東森購物公司佯稱│台中市│是  │
　 │　　│　　　　　　│其為辛○○本人，冒│漢口路│　　│
　 │　　│　　　　　　│用辛○○信用卡卡號│4段287│　　│
　 │　　│　　　　　　│（詳附表一），訂購│巷7號 │　　│
　 │　　│　　　　　　│金錢豹黃金戒指（價│307室 │　　│
　 │　　│　　　　　　│約2900元）。　　  │　　　│　　│
　 ├──┼──────┼─────────┼───┼──┤
　 │28　│93年11月25日│向東森購物公司佯稱│台中市│是  │
　 │　　│　　　　　　│其為辛○○本人，冒│漢口路│　　│
　 │　　│　　　　　　│用辛○○信用卡卡號│4段287│　　│
　 │　　│　　　　　　│（詳附表一），訂購│巷7號 │　　│
　 │　　│　　　　　　│金錢豹黃金戒指（價│307室 │　　│
　 │　　│　　　　　　│約3000元）。　　  │　　　│　　│
　 ├──┼──────┼─────────┼───┼──┤
　 │29　│93年11月26日│向東森購物公司佯稱│台中市│是  │
　 │　　│　　　　　　│其為辛○○本人，冒│漢口路│　　│
　 │　　│　　　　　　│用辛○○信用卡卡號│4段287│　　│
　 │　　│　　　　　　│（詳附表一），訂購│巷7號 │　　│
　 │　　│　　　　　　│真情相約黃金項鍊（│307室 │　　│
　 │　　│　　　　　　│價約6700元）。　　│　　　│　　│
　 ├──┼──────┼─────────┼───┼──┤
　 │30　│93年11月26日│向東森購物公司佯稱│台中市│否  │
　 │　　│　　　　　　│其為辛○○本人，冒│漢口路│　　│
　 │　　│　　　　　　│用辛○○信用卡卡號│4段287│　　│
　 │　　│　　　　　　│（詳附表一），訂購│巷7號 │　　│
　 │　　│　　　　　　│永恆之愛黃金項鍊（│307室 │　　│
　 │　　│　　　　　　│價約5600元）。　　│　　　│　　│
　 ├──┼──────┼─────────┼───┼──┤
　 │31　│93年11月30日│向東森購物公司佯稱│台中市│否  │
　 │　　│　　　　　　│其為辛○○本人，冒│漢口路│　　│
　 │　　│　　　　　　│用辛○○信用卡卡號│4段287│　　│
　 │　　│　　　　　　│（詳附表一），訂購│巷7號 │　　│
　 │　　│　　　　　　│真情相約黃金項鍊（│307室 │　　│
　 │　　│　　　　　　│價約6700元）。　　│　　　│　　│
　 ├──┼──────┼─────────┼───┼──┤
　 │32　│93年12月6日 │向東森購物公司佯稱│台中市│否  │
　 │　　│　　　　　　│其為辛○○本人，冒│漢口路│　　│
　 │　　│　　　　　　│用辛○○信用卡卡號│4段28 │　　│
　 │　　│　　　　　　│（詳附表一），訂購│7巷7號│　　│
　 │　　│　　　　　　│真情相約黃金項鍊（│307室 │　　│
　 │　　│　　　　　　│價約6700元）。　　│　　　│　　│
　 ├──┼──────┼─────────┼───┼──┤
　 │33　│93年12月7日 │向東森購物公司佯稱│台中市│否  │
　 │　　│　　　　　　│其為辛○○本人，冒│漢口路│　　│
　 │　　│　　　　　　│用辛○○信用卡卡號│4段287│　　│
　 │　　│　　　　　　│（詳附表一），訂購│巷7號 │　　│
　 │　　│　　　　　　│愛的禮讚黃金項鍊（│307室 │　　│
　 │　　│　　　　　　│價約5700元）。　　│　　　│　　│
　 ├──┼──────┼─────────┼───┼──┤
　 │34　│93年11月19日│向東森購物公司佯稱│台中市│是  │
　 │　　│　　　　　　│其為癸○○本人，冒│漢口路│　　│
　 │　　│　　　　　　│用癸○○信用卡卡號│4段287│　　│
　 │　　│　　　　　　│（詳附表一），訂購│巷7號 │　　│
　 │　　│　　　　　　│真情相約黃金項鍊（│307室 │　　│
　 │　　│　　　　　　│價約6700元）。　　│　　　│　　│
　 ├──┼──────┼─────────┼───┼──┤
　 │35　│93年11月30日│向東森購物公司佯稱│台中市│是  │
　 │　　│　　　　　　│其為丁○○本人，冒│漢口路│　　│
　 │　　│　　　　　　│用丁○○信用卡卡號│4段287│　　│
　 │　　│　　　　　　│（詳附表一），訂購│巷7號 │　　│
　 │　　│　　　　　　│安東尼雙金寶男戒（│307室 │　　│
　 │　　│　　　　　　│價約9980元）。　　│　　　│　　│
　 ├──┼──────┼─────────┼───┼──┤
　 │36　│93年12月5日 │向東森購物公司佯稱│台中市│否  │
　 │　　│　　　　　　│其為丁○○本人，冒│漢口路│　　│
　 │　　│　　　　　　│用丁○○信用卡卡號│4段287│　　│
　 │　　│　　　　　　│（詳附表一），訂購│巷7號 │　　│
　 │　　│　　　　　　│浪漫一生藍寶男戒（│　　　│　　│
　 │　　│　　　　　　│價約19700元）。　 │　　　│　　│
　 ├──┼──────┼─────────┼───┼──┤
　 │37　│93年11月30日│向東森購物公司佯稱│台中市│是  │
　 │　　│　　　　　　│其為卯○○本人，冒│漢口路│　　│
　 │　　│　　　　　　│用卯○○信用卡卡號│4段287│　　│
　 │　　│　　　　　　│（詳附表二），訂購│巷7號 │　　│
　 │　　│　　　　　　│玫瑰三色黃金戒指（│307室 │　　│
　 │　　│　　　　　　│價約3990元）。　　│　　　│　　│
　 ├──┼──────┼─────────┼───┼──┤
　 │38　│93年12月1日 │向東森購物公司佯稱│台中市│是  │
　 │　　│　　　　　　│其為卯○○本人，冒│漢口路│　　│
　 │　　│　　　　　　│用卯○○信用卡卡號│4段287│　　│
　 │　　│　　　　　　│（詳附表二），訂購│巷7號 │　　│
　 │　　│　　　　　　│真情相約黃金項鍊（│307室 │　　│
　 │　　│　　　　　　│價約6700元）。　　│　　　│　　│
　 ├──┼──────┼─────────┼───┼──┤
　 │39　│93年12月1日 │向東森購物公司佯稱│台中市│是  │
　 │　　│　　　　　　│其為卯○○本人，冒│漢口路│　　│
　 │　　│　　　　　　│用卯○○信用卡卡號│4段287│　　│
　 │　　│　　　　　　│（詳附表二），訂購│巷7號 │　　│
　 │　　│　　　　　　│真情相約黃金項鍊（│307室 │　　│
　 │　　│　　　　　　│價約6700元）。　　│　　　│　　│
　 ├──┼──────┼─────────┼───┼──┤
　 │40　│93年月12日間│向富躍購物公司佯稱│不詳　│是  │
　 │　　│　　　　　　│其為「江文賢」，冒│　    │　　│
　 │　　│　　　　　　│用他人之信用卡卡號│　    │　　│
　 │　　│　　　　　　│，訂購鑽石手機 1支│　　　│　　│
　 │　　│　　　　　　│。　　　　　　　　│　　　│　　│
　 └──┴──────┴─────────┴───┴──┘
附表四：扣押物品目錄
1.東森購物2004年10月份目錄  1本
2.蕭秋陽貸款申請書          1張
3.郭旭安大眾電信申請書      1張
4.施純輝遠傳易付卡申請書    1張
5.商品證明書（包括寶石鑑定書2本、鑽石手機保證書1本）
                            3本
6.帳單                      5張
7.施純輝身分證影本          1張
8.玉山銀行信用卡發卡通知書  1張
9.領貨商品通知資料          2張
10.NOKIA行動電話（含0000-000000號SIM卡1張）
                            1支
11.PHS G1000行動電話        1支
附表五
1.東森購物2004年10月份目錄  壹本
2.施純輝之遠傳易付卡申請書  壹張
3.商品證明書（包括寶石鑑定書2本、鑽石手機保證書1本）
                            參本
4.帳單                      伍張
5.領貨商品通知資料          貳張
6.NOKIA行動電話（含0000-000000號SIM卡壹張）
                            壹支
7.PHS G1000行動電話         壹支
